臺灣高等法院臺中分院刑事判決　　　　　　　　　　九十一年度上訴字第七一九號
　　上　訴　人
　　即　被　告　丁○○
　　選任辯護人　張柏山
右上訴人因偽造有價證券案件，不服臺灣台中地方法院九十年度訴緝字第五０七號中
華民國九十一年一月三十日第一審判決（起訴案號：臺灣台中地方法院檢察署八十七
年度偵字第一０九九０號），提起上訴，本院判決如左：
    主      文
原判決撤銷。
丁○○意圖供行使之用，而偽造有價證券，處有期徒刑參年。
偽造如附表所示之本票壹拾陸張均沒收。
    事      實
一、丁○○得知丙○○於民國（以下同）八十五年六月二十日擔任會首，發起每月新
    台幣（以下同）五萬元，連同會首共十八會，會期自八十五年六月二十日起至八
    十六年十一月二十日止，採外標制之互助會，乃以其個人及不知情之女友乙○○
    （另經不起訴處分）之名義，參加二會。該互助會開始後，丁○○先於八十五年
    七月二十日以乙○○之名義及一萬二千元標金得標，取得會款八十五萬元（此金
    額由告訴人丙○○之附帶民事訴訟狀內之說明亦可認定，起訴書誤為一百零四萬
    二千元），並未經乙○○之授權，接續偽填乙○○之署押及盜用乙○○之印章於
    如附表所示之十六張本票（發票人均為八十五年七月二十日、均未載到期日、面
    額均為六萬二千元）之發票人欄，並將上開本票交予丙○○作為擔保（嗣僅兌現
    一張本票，編號十六號本票，因已交還，故票號不明）。嗣於八十五年九月二十
    日再以丁○○個人名義及一萬一千元之標金標得會款。嗣僅繳交一期死會會款，
    於八十六年三月即避不見面逃匿無蹤，經丙○○多方催討無著，經查詢乙○○後
    ，始知悉上情。
二、案經丙○○訴由臺灣臺中地方法院檢察署檢察官偵查起訴。
    理      由
一、訊據上訴人即被告廬錦盆雖矢口否認前開犯行，並辯稱略以：參與丙○○上開互
    助會以乙○○名義參加及簽發本票均經乙○○同意，並無偽造本票之犯行等語；
    惟查前揭犯行，業據上訴人即被告盧錦於原審法院九十年八月十七日其通緝到案
    初次訊問時及九十年十月三十一日第一次審理時均坦白承認（見原審卷第十頁）
    核與告訴人丙○○、證人乙○○二人於偵查時指訴及證述之情節相符（見偵查卷
    第三十至三十二頁），且有被告所偽造之本票影本十五張（偵查卷六至十六頁，
    因其中一張已兌現交還被告）及互助會單影本一份等件附卷足以證明，雖被告嗣
    於原審法院及本院審理時一再辯稱：簽發上開本票均經乙○○同意，且告訴人丙○○均知情云云，且告訴人丙○○於本院調查中改稱：乙○○之前有參加伊召集
    之三萬元的會，快結束時我有問她要不要繼續參加五萬元的會，她說好等語（見
    本院九十年七月二十九日上午九時四十分訊問筆錄）；待本院拘提證人乙○○到
    庭否認有參與告訴人所召集之五萬元之互助會時，再訊問告訴人丙○○對乙○○
    之前述證詞有何意見時則改稱：召會起會時我是沒有問乙○○，因為我當時找丁○○替我找會員他提供乙○○的名單給我，我就將她列為會員，我認為她事後會
    知道（見本院九十一年八月十二日上午九時五十分訊問筆錄）。然告訴人丙○○
    之前開陳述仍為證人乙○○所否認。（見同上日訊問筆錄）。足證告訴人丙○○
    所為前開之證詞，係迴護被告之詞，不足採信，另被告嗣後翻異前供辯解，顯係
    畏罪卸責之詞，無可採信。本件事證明確，被告犯行應可認定。
二、核上訴人即被告丁○○所為，係犯刑法第二百零一條第一項之意圖供行使之用，
    而偽造有價證券罪。被告偽造有價證券後供持以行使之低度行為，應為偽造之高
    度行為所吸收，不另論罪。被告同時同地偽造同一被害人乙○○名義之本票十六
    張，屬接續犯，為包括之一罪。原審法院論罪科刑，固非無見，惟查被告於本院
    審理中已與被害人丙○○達成民事上之和解（但尚未履行），原審法院未及審酌
    被告犯罪後之態度，尚有未洽，被告上訴意旨否認犯罪，空言指摘原判決此部分
    不當，固無可取，但原判決既有前述可議之處，即屬無可維持，應由本院撤銷改
    判，爰審酌被告雖與告訴人丙○○和解，但造成乙○○不小之損害，且犯罪後飾
    詞否認犯罪，並參酌其犯罪之動機、目的、方法、手段等一切情節，量處如主文
    所示之刑，以示懲儆。如附表所示之本票十六張為偽造之有價證券，應依刑法第
    二百零五條規定併予宣告沒收。
據上論結，應依刑事訴訟法第三百六十九條第一項前段、第三百六十四條、第二百九
十九條第一項前段、刑法第二百零一條第一項、第二百零五條，罰金罰鍰提高標準條
例第一條前段，判決如主文。
本案經檢察官甲○○到庭執行職務。
中      華      民      國      九十一     年     九      月    十一    日
                                臺灣高等法院臺中分院刑事第四庭
                                      審判長法  官  洪  耀  宗
                                            法  官  江  德  千
                                            法  官  劉  登  俊
右正本證明與原本無異。
如不服本判決應於收受送達後十日內向本院提出上訴書狀，其未敘述上訴之理由者並
得於提起上訴後十日內向本院補提理由書（均須按他造當事人之人數附繕本）。
                                            書記官  林  水  濱
中      華      民      國      九十一     年     九      月    十二    日
附錄本案論罪科刑法條全文：
中華民國刑法第二百零一條：
意圖供行使之用，而偽造、變造公債票、公司股票或其他有價證券者，處三年以上十
年以下有期徒刑，得併科三千元以下罰金。
行使偽造、變造之公債票、公司股票或其他有價證券，或意圖供行使之用，而收集或
交付於人者，處一年以上七年以下有期徒刑，得併科三千元以下罰金。
附表：
編號  發票人  發票日                到期日  本票號碼      面額(新台幣)
一、  乙○○  八十五年七月二十五日  未載    000000  0萬二千元
二、  乙○○  八十五年七月二十五日  未載    000000  0萬二千元
三、  乙○○  八十五年七月二十五日  未載    000000  0萬二千元
四、  乙○○  八十五年七月二十五日  未載    000000  0萬二千元
五、  乙○○  八十五年七月二十五日  未載    000000  0萬二千元
六、  乙○○  八十五年七月二十五日  未載    000000  0萬二千元
七、  乙○○  八十五年七月二十五日  未載    000000  0萬二千元
八、  乙○○  八十五年七月二十五日  未載    000000  0萬二千元
九、  乙○○  八十五年七月二十五日  未載    000000  0萬二千元
十、  乙○○  八十五年七月二十五日  未載    000000  0萬二千元
十一、乙○○  八十五年七月二十五日  未載    000000  0萬二千元
十二、乙○○  八十五年七月二十五日  未載    000000  0萬二千元
十三、乙○○  八十五年七月二十五日  未載    000000  0萬二千元
十四、乙○○  八十五年七月二十五日  未載    000000  0萬二千元
十五、乙○○  八十五年七月二十五日  未載    000000  0萬二千元
十六、乙○○  八十五年七月二十五日  未載                  六萬二千元
                                                                        Ｒ
